【裁判字號】    98,交抗,1630
【裁判日期】    980702
【裁判案由】    違反道路交通管理處罰條例
【裁判全文】
臺灣高等法院交通事件裁定            98年度交抗字第1630號
抗  告  人
即受處分人  甲○○
上列抗告人因違反道路交通管理處罰條例案件，不服臺灣板橋地
方法院，中華民國98年6月9日所為裁定（原審案號：98年度交聲
字第966號），提起抗告，本院裁定如下：
    主  文
抗告駁回。
    理  由
一、本件抗告意旨略以：
  (一)抗告期間係於收到裁定書 5日內提出抗告，包括連續國定假
    日與星期假日，則民眾無法於公務機關及郵務機關皆未運作
    下於法定期間內提出抗告，故應予寬認以保護民眾。
  (二)本件違規開立紅燈越線之處罰，係以照片數據分析，缺乏明
    確證據。
  (三)原處分書係以寄存送達方式送達，抗告人始終未收到該違規
    罰單，導致未即時繳交罰金，行政機關卻將逾期未繳之不利
    益加諸不知情之駕駛人，有違保護人民之原則，侵害人民財
    產權云云。
二、按法院受理有關交通事件，準用刑事訴訟法之規定，道路交
    通管理處罰條例第89條前段及道路交通案件處理辦法第26條
    均定有明文。而依刑事訴訟法第 406條前段規定，抗告期間
    ，除有特別規定外，為 5日，自送達裁定後起算。又原審法
    院認為抗告不合法律上之程式或法律上不應准許，或其抗告
    權已經喪失者，應以裁定駁回之。次按法院辦理交通事件期
    間之計算，依刑事訴訟法第65條規定：期間之計算，依民法
    之規定。故依民法第121條第 1項、民法第122條規定：以日
    、星期、月或年定期間者，以期間末日之終止，為期間之終
    止。如計算期間之末日，為星期日、紀念日或其他休息日時
    ，以其休息日之次日代之。又休息日在期間中而非期間之末
    日者，自不得予以扣除（最高法院 30年抗字第287號判例參
    照）。
三、經查：本件抗告人即受處分人（下稱抗告人）甲○○因違反
    道路交通管理處罰條例案件，聲明異議，經原審法院於民國
    98年5月21日將原處分撤銷，另為裁處罰鍰新臺幣1,200元之
    裁定，該裁定書並已於同年月27日送達抗告人戶籍地台北縣
    中和市○○街54巷8弄11號3樓，由抗告人本人收受，有原審
    法院送達證書在卷可憑（見原審卷第54頁）。揆諸前揭說明
    ，本件自應以送達之翌日即98年5月28 日起算其抗告期間，
    加計在途期間 2日，是其屆滿日期應為同年6月4日（本件期
    間末日非假日）。然抗告人卻遲至98年6月6日上午始提出本
    件抗告，有原審法院收狀戳可稽，原審以本件抗告顯已逾越
    法定抗告期間，不能認為合法，裁定駁回，經核並無違誤。
    而抗告期間乃法定之不變期間，關於期間之計算法律上亦設
    有如期間末日為休息日則以次日代之之規定，於當事人居住
    或非居住於法院管轄區域內時，並設有在途期間之規定，已
    足保障當事人之權益。本件抗告期間固經端午節連續假期，
    然自6月1日起即已恢復正常上班，是對抗告人於法定期間內
    提出抗告並無任何障礙，抗告意旨徒以法院為保障民眾利益
    ，應寬認而受理抗告為由提出抗告，難認為有理由，應予駁
    回。至於抗告意旨其餘爭執部分，因本件抗告逾越法定抗告
    期間而不合法，應從程序上予以駁回，自無從就其餘爭執而
    為審究，附此敘明。
據上論結，應依道路交通管理處罰條例第89條，道路交通案件處
理辦法第26條，刑事訴訟法第412條，裁定如主文。
中    華    民    國    98    年    7     月    2     日
                  刑事第十二庭審判長法  官  蔡永昌
                                    法  官  陳榮和
                                    法  官  蔡新毅
以上正本證明與原本無異。
不得再抗告。
                                    書記官  楊秋鈴
中    華    民    國    98    年    7     月    3     日


司法院資訊處製作；財團法人民間司法改革基金會備份。
